臺灣屏東地方法院刑事判決　　　　　　　 94年度訴字第947號
公　訴　人　臺灣屏東地方法院檢察署檢察官
被　　　告　甲○○
上列被告因違反毒品危害防制條例案件，經檢察官提起公訴（94
年度毒偵字第2223號），本院裁定改依簡式審判程序審理，判決
如下：
    主  文
甲○○連續施用第一級毒品，處有期徒刑拾壹月；扣案之海洛因
貳包（合計毛重貳點陸公克），沒收並銷燬之；扣案之針筒支
，均沒收。又施用第二級毒品，處有期徒刑肆月。應執行有期徒
刑壹年貳月；扣案之海洛因貳包（合計毛重貳點陸公克），沒收
並銷燬之；扣案之針筒支，均沒收。
    事  實
一、甲○○前因施用毒品案件，經本院以93年度毒聲字第114 號
    裁定送臺灣屏東看守所附設勒戒處所觀察、勒戒後，經評定
    認為無繼續施用毒品之傾向，於民國93年5 月28日釋放，並
    由臺灣屏東地方法院檢察署檢察官於同日以93年度毒偵緝字
    第143 號不起訴處分確定。復因施用毒品案件，經本院於94
    年8 月4 日以94年度訴字第357 號判處有期徒刑8 月，並於
    同年月22日確定（正在執行中，不構成累犯）。
二、詎料甲○○猶不知戒除毒癮，於前開觀察、勒戒執行完畢釋
    放後5 年內，復基於施用第一級毒品海洛因之概括犯意，自
    94年8 月5 日某時起，迄同年月26日19時30分許止，在屏東
    縣枋山鄉○○村○○路135 號住處附近之海邊堤防消波塊處
    或在屏東縣萬丹鄉某不知名夜市空地之車內，以平均每日施
    用3 次之頻率，將海洛因摻水以針筒注射血管之方式，連續
    施用海洛因多次；及基於施用第二級毒品甲基安非他命之犯
    意，於94年8 月26日17時30分許，將車停放在屏東縣萬丹鄉
    某不知名夜市空地上，在車內將甲基安非他命放入玻璃吸食
    器內，以火燒烤成煙霧吸食之方式，施用甲基安非他命1 次
    。嗣於94年8 月27日零時10分許，為警在屏東縣枋山鄉○○
    村○○路139 號前查獲，並扣得其所有之海洛因2 包，共計
    毛重2.6 公克及施用海洛因使用之針筒3 支。
二、案經屏東縣警察局枋寮分局報告臺灣屏東地方法院檢察署檢
    察官偵查起訴。
    理  由
一、上揭事實，業據被告甲○○於本院審理時坦承不諱，並有扣
    案被告所有之海洛因2 包，共計毛重2.6 公克及針筒3 支可
    稽。且被告於94年8 月27日1 時30分許，經警採集其尿液送
    驗結果，呈甲基安非他命及嗎啡陽性反應，有臺灣檢驗科技
    股份有限公司濫用藥物尿液檢驗報告1 紙（見偵卷第23頁）
    可佐。又上述扣案之海洛因2 包，共計毛重2.6 公克，經警
    以臺灣尖端先進技醫股份有限公司（TABP）製造之甲基安非
    他命／快樂丸／嗎啡簡易快速篩檢試劑檢驗結果，呈嗎啡、
    海洛因反應，亦有屏東縣警察局枋寮分局查獲涉嫌毒品危害
    防制條例毒品初步檢驗報告表附卷（見警卷第14頁）可憑，
    堪認被告自白與事實相符。被告前因施用毒品案件，經本院
    以93年度毒聲字第114 號裁定送臺灣屏東看守所附設勒戒處
    所觀察、勒戒後，經評定認為無繼續施用毒品之傾向，於93
    年5 月28日釋放，並由臺灣屏東地方法院檢察署檢察官於同
    日以93年度毒偵緝字第143 號不起訴處分確定。復因施用毒
    品案件，經本院於94年8 月4 日以94年度訴字第357 號判處
    有期徒刑8 月，並於同年月22日確定，有臺灣高等法院被告
    前案紀錄表及臺灣屏東地方法院檢察署刑案資料查註資料紀
    錄表各1 份在卷可憑。是本件事證明確，被告犯行洵堪認定
    。
二、查海洛因、甲基安非他命分別係毒品危害防制條例第2 條第
    2 項第1 款、第2 款所稱之第一級毒品、第二毒品，依法不
    得持有、施用。核被告甲○○所為，係犯毒品危害防制條例
    第10條第1 項施用第一級毒品罪及同條第2 項施用第二級毒
    品罪。被告持有第一級毒品海洛因及第二級毒品甲基安非他
    命之低度行為，為施用之高度行為所吸收，不另論罪。又被
    告先後多次施用第一級毒品海洛因之犯行，時間緊接、所犯
    構成要件相同，顯係基於概括犯意反覆為之，為連續犯，應
    依刑法第56條規定，論以一罪，並加重其刑。又被告所犯上
    開2 罪間，犯意各別，行為互殊，應予分論併罰。爰審酌被
    告前因施用毒品犯行，經觀察、勒戒及法院判處有期徒刑8
    月後，仍故態復萌，無視於毒品對於自身健康之戕害及國家
    對於杜絕毒品犯罪之禁令，惡性非輕，並審酌施用毒品之次
    數，施用毒品之時間，坦承犯行態度良好等一切情狀，量處
    如主文所示之刑，並定其應執行之刑。扣案之海洛因2 包，
    共計毛重2.6 公克，因包裝袋與毒品無從析離，故包裝袋與
    海洛因，均應依毒品危害防制條例第18條第1 項前段之規定
    沒收銷燬之。另扣案之針筒3 支，均係被告所有，且係供其
    施用海洛因所使用之工具，業據被告供明在卷，應依刑法第
    38 條 第1 項第2 款之規定，併予宣告沒收。
據上論斷，應依刑事訴訟法第273 條之1 第1 項、第299 條第1
項前段，毒品危害防制條例第10條第1 項、第2 項、第18條第1
項，刑法第11條、第56條、第51條第5 款、第38條第1 項第2 款
，判決如主文。
中　　華　　民　　國　　94　　年　　10　　月　　31　　日
                        刑事第三庭  法  官  楊萬益
以上正本證明與原本無異。
如不服本判決應於收受本判決送達後十日內向本院提出上訴書狀
，其未敘述上訴理由者，並得於提起上訴後十日內向本院補提理
由書狀（均須按他造當事人之人數附繕本）「切勿逕送上級法院
」
中　　華　　民　　國　　94　　年　　10　　月　　31　　日
                                    書記官  陳勃諺
附錄本判決論罪法條
毒品危害防制條例第10條
施用第一級毒品者，處 6 月以上 5 年以下有期徒刑。
施用第二級毒品者，處 3 年以下有期徒刑。
